Minutes et répertoires du notaire Jacques Louis DEPUILLE, 28 septembre 1814 - 19 décembre 1826 (étude VIII)
Archives nationales
- Répertoire(s) de Jacques Louis DEPUILLE, 1718 - 13 août 1829; MC/RE/VIII/18 - MC/RE/VIII/19/B
  - Répertoire. 1816, 11 janvier - 1829, 13 août, 11 janvier 1816 - 13 août 1829; MC/RE/VIII/19/A
    - Inventaire après décès de Marie-Marguerie Darras, veuve de Claude-Brice Andoire, rue des Saint-Pères, n° 35., 4 mars 1823
      inventaire après décès; Saints-Pères (rue des); Darras, Marie-Marguerite; Andoire, Claude-Brice
    - Inventaire après décès de Claude Piollet, demeurant rue de Charenton, n° 6 ou 76., 27 mars 1823
      inventaire après décès; Charenton (rue de); Piollet, Claude
    - Inventaire après décès de Louise-Rose Neblat, épouse de Charles-Nicolas Jubé, demeurant rue du Colombier, n° 7., 17 avril 1823
      inventaire après décès; Colombier (rue du); Neblat, Louise-Rose; Jubé, Charles-Nicolas
    - Inventaire après décès de Simon-Pierre Gosse, rue du Petit Pont, n° 18., 18 avril 1823
      inventaire après décès; Petit-Pont (rue du); Gosse, Simon-Pierre
    - Inventaire après décès de Madeleine-Louise Devienne, épouse de Louis-Arnaud-Dauphin Boieldieu, demeurant rue de Richelieu, n° 92., 23 avril 1823
      inventaire après décès; Richelieu (rue de); Devienne, Madeleine-Louise; Boieldieu, Louis-Arnaud-Dauphin
    - Inventaire après décès d'Edmé Belorgey, 5 juillet 1823
      inventaire après décès; Belorgey, Edmé
    - Inventaire après décès de Anne-Marie Pirré, épouse de Julien Desfourches, demeurant rue de Rohan, n° 18., 5 juillet 1823 - 22 août 1823
      inventaire après décès; Rohan (rue de); Pirré, Anne-Marie; Desfourches, Julien
    - Inventaire après décès de Joseph-Fabius Senaud., 15 novembre 1823
      inventaire après décès; Senaud, Joseph-Fabius
    - Inventaire après décès d'Antoine-Denis Gaffet., 26 janvier 1824
      inventaire après décès; Gaffet, Antoine-Denis
    - Inventaire après décès de Michel Bouillé., 21 février 1824
      inventaire après décès; Bouillé, Michel
    - Inventaire après décès de Marie Thiers., 29 avril 1824
      inventaire après décès; Thiers, Marie
    - Inventaire après décès de Marie Kuntz., 6 septembre 1824
      inventaire après décès; Kuntz, Marie
    - Inventaire après décès de René-Simon Bediou., 30 novembre 1824
      inventaire après décès; Bediou, René-Simon
    - Inventaire après décès d'Angélique-Victoire Dassonville, épouse d'Isidore-Jacques Levino., 12 janvier 1825
      inventaire après décès; Dassonville, Angélique-Victoire; Levino, Isidore-Jacques
    - Inventaire après décès de Jeanne-Françoise Guignon, veuve de George Doy, rentière., 26 avril 1825
      inventaire après décès; Guignon, Jeanne-Françoise; Doy, Georges
    - Inventaire après décès de Jeanne Berthélémy épouse de Jean Dupond, marchand de couleurs, demeurant rue de la Soudière, n° 4., 13 mai 1825
      inventaire après décès; Berthélémy, Jeanne; Dupond, Jean; commerçant
    - Inventaire après décès de Dominique Lucotte, veuve de Jacques Rateau., 17 mai 1825
      inventaire après décès; Lucotte, Dominique; Rateau, Jacques
    - Inventaire après décès de Claude-Cyprien Flamant ou Flamand, rue Charlot, n° 8, au marais., 21 mai 1825
      inventaire après décès; Charlot (rue); Flamand, Claude-Cyprien; Flamand, Claude-Cyprien
    - Inventaire après décès de Marie-Victoire Michaut, épouse de Nicolas-Alexandre ou Alexis Lecot., 22 juin 1825
      inventaire après décès; Michaut, Marie-Victoire; Lecot, Nicolas-Alexandre; Lecot, Nicolas-Alexis
    - Inventaire après décès de Joseph-Marie Defosseux., 23 juin 1825
      inventaire après décès; Defosseux, Joseph-Marie
    - Inventaire après décès de François-Marie ou Antoine, Louis Hudelot., 30 juin 1825
      inventaire après décès; Hudelot, François-Marie; Hudelot, Antoine-Louis
    - Inventaire après décès de Veudel Heyl., 1er août 1825
      inventaire après décès; Heyl, Veudel
    - Inventaire après décès d'Antoine Richer, cuisinier traiteur., 27 août 1825
      inventaire après décès; Richer, Antoine; cuisinier; restaurateur
    - Inventaire après décès de Maurice-Jean-Marie Boudin de Tromelin, demeurant rue de Seine Saint-Germain, n° 29., 12 octobre 1825
      inventaire après décès; Seine-Saint-Germain (rue de); Boudin de Tromelin, Maurice-Jean-Marie
    - Inventaire après décès de Louise-Françoise Cartal, épouse de Jean-André Sonchon., 24 octobre 1825
      inventaire après décès; Cartal, Louise-Françoise; Sonchon, Jean-André
    - Inventaire après décès de Louis-Pierre Lechatelier, propriétaire, ancien négociant, demeurant rue Française, n° 2., 30 novembre 1825
      inventaire après décès; Française (rue); Lechatelier, Louis-Pierre; négociant
    - Inventaire après décès de Marguerite Godet, revendeuse de linge, et d'effets de toilette., 7 décembre 1825
      inventaire après décès; Godet, Marguerite; commerçant
    - Inventaire après décès de Pierre-Honoré-Antoine Dague, bijoutier, horloger, demeurant rue Saint-Jacques, n° 151., 16 janvier 1826
      inventaire après décès; Saint-Jacques (rue); Dague, Pierre-Honoré-Antoine; orfèvre; horloger
    - Inventaire après décès d'Antoine Dubost, peintre d'histoire, quai de Billy, n° 18., 28 janvier 1826
      inventaire après décès; Billy (quai de); Dubost, Antoine; peintre
    - Inventaire après décès d'Adélaïde-Elisabeth Quesnel, épouse divorcée de Mr Cloiseau, avoué., 24 février 1826
      inventaire après décès; Quesnel, Adélaïde-Elisabeth; Cloiseau; avoué
    - Inventaire après décès de Bénigne Rignault, épouse de Guillaume Dettey, marchand brocanteur, demeurant rue Perrin Gasselin, n° 6., 15 mars 1826
      inventaire après décès; Perrin-Gasselin (rue); Rignault, Bénigne; Dettey, Guillaume; brocanteur
    - Inventaire après décès de Claude-François Gaillard dit Favre, chef cuisinier chez maître Fournier, pâtissier, demeurant rue du Vieux Colombier, n° 6., 21 mars 1826
      inventaire après décès; Vieux-Colombier (rue du); Gaillard, Claude-François; Fournier, M.; Favre, Claude-François; cuisinier; pâtissier
    - Inventaire après décès d'Elisabeth Vigneron de Braquy, veuve de Nicolas Petit Demoranville, écuyer, demeurant rue de la Ferme des Mathurins, n° 9., 29 mars 1826
      inventaire après décès; Ferme-des-Mathurins (rue de la); Vigneron de Braquy, Elisabeth; Petit Demoranville, Nicolas
    - Inventaire après décès de Robert-Charles-Jacques Leprovost, ancien officier de Marine., 12 avril 1826
      inventaire après décès; Leprovost, Robert-Charles-Jacques
    - Inventaire après décès de Clotilde-Victoire Manier, épouse de Louis-Nicolas Bizet, menuisier, rue Princesse, n° 15., 22 avril 1826
      inventaire après décès; Princesse (rue); Manier, Clotilde-Victoire; Bizet, Louis-Nicolas; menuisier
    - Inventaire après décès de Louis-Joseph Série, lieutenant honoraire à l'hôtel royal des Invalides, demeurant rue Traversière, n°54, faubourg Saint-Antoine., 2 mai 1826
      inventaire après décès; Faubourg-Saint-Antoine (rue du); Traversière (rue); Série, Louis-Joseph
    - Inventaire après décès de Jean-Baptiste-Ambroise Morsaline, ouvrier tabletier, demeurant rue de l'Université, n° 18., 12 mai 1826
      inventaire après décès; Université (rue de l'); Morsaline, Jean-Baptiste-Ambroise; tabletier
    - Inventaire après décès de Louis Metter, marchand chaudronnier, rue Saint-Marc, n° 23., 17 juin 1826
      inventaire après décès; Saint-Marc (rue); Metter, Louis; forgeron
    - Inventaire après décès de Louis-Martin Lefranc, ex major d'infanterie, chevalier de la légion d'honneur, demeurant rue de Richelieu, n° 74., 29 juin 1826
      inventaire après décès; Richelieu (rue de); Lefranc, Louis-Martin
    - Inventaire après décès de Joseph-Félix Cagnier ou Gagnier, serrurier mécanicien, rue des Amandiers Popincourt, n° 11., 23 août 1826
      inventaire après décès; Cagnier, Joseph-Félix; Gagnier, Joseph-Félix; serrurier; mécanicien
    - Inventaire après décès de Jean-Pierre-Paul Adam, propriétaire, demeurant à Gagny., 29 août 1826
      inventaire après décès; Gagny (Seine-Saint-Denis); Adam, Jean-Pierre-Paul
    - Inventaire après décès de Jean-Baptiste-Auguste Jean, marchand de gravures., 15 septembre 1826
      inventaire après décès; Jean, Jean-Baptiste-Auguste; graveur
    - Inventaire après décès de Louis-Claude Huot, artiste mécanicien, demeurant rue des Vieux Augustins, n° 43., 23 octobre 1826
      inventaire après décès; Vieux-Augustins (rue des); Huot, Louis-Claude; mécanicien
    - Inventaire après décès de Joseph-Antoine Wildi, marchand de paille tressée, demeurant rue Thévenot, n° 5., 8 décembre 1826
      inventaire après décès; Thévenot (rue); Wildi, Joseph-Antoine; commerçant
    - Inventaire après décès de Joseph-Hubert Bergé, graveur sur métaux, quai des Orfèvres, n° 36., 11 décembre 1826
      inventaire après décès; Orfèvres (quai des); Bergé, Joseph-Hubert; graveur
  - Etat sommaire des archives de l'étude. 1718 - 1826, MC/RE/VIII/19/B
    'Etat sommaire des minutes d'actes remises à maître Jacques Florent, notaire à Paris, successeur de maître Depuille'. Il concerne les pratiques des notaires Pierre Desplasses (1718-1738), Charles Sauvaige (1738-1771), Alexandre-Philippe Sauvaige (1772 -1790), Louis-Nicolas Gasche (1790- an VIII (1800)), Auguste de Faucompret (an VIII (1800)-1814)) et Jacques-Louis Depuille (1714-1826). Cet état contient les noms et dates des notaires et des listes de minutes manquantes.
    RE/VIII/19 bis